【裁判字號】    90,易,149
【裁判日期】    900302
【裁判案由】    毒品危害防制條例
【裁判全文】
臺灣彰化地方法院刑事判決                            九十年度易字第一四九號
    公  訴  人  臺灣彰化地方法院檢察署檢察官
    被      告  甲○○
右列被告因毒品危害防制條例案件，經檢察官提起公訴（八十九年度毒偵字第五六九
九、五九三四號）及移送併案審理（九十年度毒偵字第二二號），本院判決如左：
        主  文
甲○○連續施用第二級毒品，處有期徒刑拾月
        事  實
一、甲○○前有妨害風化、傷害等罪前科（不構成累犯）。其後，於八十六年間犯施
    用毒品案件，本院判處有期徒刑三年後，因值毒品危害防制條例公布生效，乃上
    訴經台灣高等台中分院依甫施行之上開條例規定，裁定送觀察、勒戒後，認無繼
    續施用毒品之傾向，業於八十七年八月十九日以八十七年度上訴字第一五一一號
    據為判決免刑確定。繼於八十七年十一月間再犯施用毒品案件，經台灣彰化地方
    法院檢察署檢察官依據本院八十七年度毒聲字第一九一八號裁定執行觀察、勒戒
    後，認無繼續施用毒品之傾向，於八十七年十一月二十四日以八十七年度偵緝字
    第三一七號不起訴處分確定。又於八十八年七月間，三犯施用第一、二級毒品罪
    案件，復經台灣彰化地方法院檢察署檢察官依據本院以八十八年度毒聲字第四四
    三六號裁定令入戒治處所施以強制戒治，嗣因戒治具有成效，由檢察官聲請本院
    於八十九年五月二十一日以八十九年度毒聲字第二四五０號裁定停止戒治，所餘
    戒治期間，付保護管束，於保護管束期間屆滿前，因違反規定情節重大，茲已據
    檢察官聲請本院裁准撤銷停止戒治在案（其三犯施用毒品罪部分，並由台灣彰化
    地方法院檢察署檢察官以八十八年偵字第二六０八號起訴，本院於八十九年一月
    三十一日以八十九年度訴字第七三八號判處有期徒刑一年四月確定在案）。於五
    年之內，仍不知悔改，復基於概括犯意，自八十九年十月間某日起，至同年八十
    九年十二月十八日或十九日（甲○○未能明確記憶）止，在彰化縣北斗鎮其友人
    住處，將第二級毒品安非他命置於吸食器內，以火燒烤使成氣體再予以吸食，約
    每十日吸食一次，先後連續施用多次，而四犯施用毒品案件。嗣於八十九年十月
    十七日、同年十一月十日經台灣彰化地方法院檢察署觀護人二次採集其尿液送驗
    結果，均呈甲基安非他命（安非他命）陽性反應，而查悉其有施用第二級毒品安
    非他命之情事。其後，經彰化縣警察局北斗分局於八十九年十二月二十日在彰化
    縣埤頭鄉和豐村王厝巷四八號處查獲，依法採驗其尿液，亦呈甲基安非他命陽性
    反應，而發覺其仍續行施用第二級毒品安非他命。現在台灣台中女子戒治所實施
    強制戒治。
二、案經彰化縣警察局二林分局報請臺灣彰化地方法院檢察署檢察官偵查起訴及移送
    併案審理。
        理  由
一、右揭事實，訊據被告甲○○（以下簡稱被告）供認在卷，且其於八十九年十月十
    七日、同年十一月十日經台灣彰化地方法院檢察署觀護人二次採集之尿液，及同
    年十二月二十日為警所採取之尿液，經送驗結果，確均呈甲基安非他命（安非他
    命）陽性反應，有台灣彰化地方法院檢察署受保護管束人（被告）尿液檢體監管
    紀錄表及濫用藥物陽性檢體檢驗報告二份及彰化縣衛生局出具之尿液檢驗成績書
    一紙附卷可稽（見台灣彰化地方法院檢察署八十九年度毒偵字第五六九九號偵查
    卷第三、四頁；八十九年度毒偵字第五九三四號偵查卷第二、三頁；九十年度毒
    偵字第二二號偵查卷第二一頁）。查被告於八十六年間犯施用毒品案件，本院判
    處有期徒刑三年後，因值毒品危害防制條例公布生效，乃上訴經台灣高等台中分
    院依甫施行之上開條例規定，裁定送觀察、勒戒後，認無繼續施用毒品之傾向，
    業於八十七年八月十九日以八十七年度上訴字第一五一一號據為判決免刑確定。
    繼於八十七年十一月間再犯施用毒品案件，經台灣彰化地方法院檢察署檢察官依
    據本院八十七年度毒聲字第一九一八號裁定執行觀察、勒戒後，認無繼續施用毒
    品之傾向，於八十七年十一月二十四日以八十七年度偵緝字第三一七號不起訴處
    分確定。又於八十八年七月間，三犯施用第一、二級毒品罪案件，復經台灣彰化
    地方法院檢察署檢察官依據本院以八十八年度毒聲字第四四三六號裁定令入戒治
    處所施以強制戒治，嗣因戒治具有成效，由檢察官聲請本院於八十九年五月二十
    一日以八十九年度毒聲字第二四五０號裁定停止戒治在案等事實，有各該案判決
    、不起訴處分書及刑案資料查註紀錄表在卷足憑。其於五年之內，更犯本案，顯
    係四犯毒品危害防制條例第十條第二項之施用第二級毒品罪無訛。綜上所述，本
    案事證明確，被告犯行足以認定。
二、按安非他命屬第二級毒品，此稽之毒品危害防制條例第二條第二項第二款之規定
    可明。核被告所為，係犯毒品危害防制條例第十條第二項之施用第二級毒品罪。
    其於施用之際，持有第二級毒品安非他命之行為，應為施用之高度行為吸收，不
    另論罪。又其多次施用第二級毒品安非他命之行為，時間密接、犯罪構成要件復
    相同，顯係基於概括犯意反覆為之，應依刑法第五十六條連續犯之規定，論以一
    罪，並加重其刑。公訴人於起訴書雖僅記載被告於八十九年十月十七日當日或前
    三日內某日及同年十一月十日當日或前三日內某日之施用第二級毒品二次之行為
    事實，惟未據公訴人於起訴書敘及，如前開事實欄所載之其餘施用第二級毒品犯
    行，因與已起訴部分之犯罪事實，具有連續犯之關係，屬裁判上一罪，為法律上
    之同一案件，依刑事訴訟法第二百六十七條之規定，應為起訴效力所及，本院自
    得併予審判。按施用毒品，除戕害自身之健康、生命外，並已衍生危害家庭之不
    良後果，且損及社會、國家之整體利益。被告二犯施用毒品案件，經觀察、勒戒
    後，均已無繼續施用之傾向，經免刑判決及不起訴處分確定後，復三犯施用毒品
    案件，經令入戒治處所施以強制戒治，亦具成效出所，尚不能深切體悟，自愛自
    重，猶不顧施用毒品對其個人、家庭及社會、國家所造成之危害與負累，而四犯
    之，難認其罪責係屬輕微，自應受相當之刑罰制裁，始符社會正義。再斟酌被告
    既無從僅藉由觀察、勒戒及強制戒治處分，根除其犯罪之潛在危險，自應佐以相
    當之有期徒刑，以強化其違法意識，庶幾克其功效，是被告連番累次無視行為之
    危害性而更犯之，顯不適於仍如前案判處有期期刑七月，自應酌情加重量處其刑
    ，否則，無異兒戲相待，實難促使被告醒悟行為之非難性。爰審酌被告之素行、
    犯罪之動機、情節、所生危害及其他犯罪情節，並犯後之態度等一切情狀，量處
    如主文所示之刑。切望被告能省思本身既已離異，獨力負擔子女教養，自當深體
    生命之意義、價值與責任，善自珍惜，惕勵自新，痛下決心革除惡習，斷絕損友
    ，專心戮力於工作及家庭，以垂範後世，終老倚仗有望，勿抱持僥倖行險、自暴
    自棄之心理，繼續頹廢墮落，而愧負國家政府助成戒斷毒癮之旨意與期待。至八
    十九年十二月二十日為警於彰化縣埤頭鄉和豐村王厝巷四八號處查獲時，雖扣有
    海洛因二包、安非他命二包及其他物品，惟各該物品並非被告所有，且與被告犯
    本罪無涉，已據被告本人及證人李嘉新供證在卷，爰不併予本案被告之罪刑內宣
    告沒收，特此敘明。
據上論斷，應依刑事訴訟法第二百九十九條第一項前段，毒品危害防制條例第十條第
二項，刑法第十一條前段、第五十六條，判決如主文。
中      華      民      國    九十      年      三      月      二      日
                                臺灣彰化地方法院刑事第一庭
                                      法      官  蔡  紹  良
右正本證明與原本無異。
如不服本判決，應於判決送達後十日內向本院提出上訴狀( 須附繕本 )。
中      華      民      國    九十      年      三      月      六      日
                                      法院書記官  王  惠  嬌
附錄：
毒品危害防制條例第十條。
施用第一級毒品者，處六月以上五年以下有期徒刑。


司法院資訊處製作；財團法人民間司法改革基金會備份。
